# 陈老师

提问人：xukefeng1981 时间：2020-05-20 19:49:00
陈老师您好：
近日碰到如下问题：
A上市公司持有B房地产公司(项目公司)35%股权，约定自A公司投入资金之日起，三年内无论项目清算与否、盈亏与否，均同意A公司按照以下约定提取利润（ 1 ）对于已出售的房源，有权按照销售总额的 10 ％的 35 ％（股权比例）提取固定利润；（ 2 ）对于未出售住宅性质房源，有权要求参照已售房源的销售价格或周边类似项目的销售价格预估销售额或进行评估（以价格高者为准），并按照预估销售额或评估价格的1 0％的 35 ％（股权比例）提取固定利润。B公司应当于三年届满之日起三十日内支付A公司固定利润。如三年届满，项目未经清算，B公司将固定利润支付给A公司后，A方可以选择退股或继续持股。如项目清算按持股比例计算的净利润超过固定利润部分也归A公司。
请问：A公司的投资款作为长期股权投资还是作为债权核算计入其他应收款？

回答人：chenyiwei
这类情况，B公司对于收到A公司的出资应确认为负债，归属于A的收益属于利息支出。
对于A而言，并不是真正的股权投资，但也不是完全的“保本+固定收益”，建议列报为“其他非流动资产——项目投资”。由于A承担风险的程度较低（只要B有开发产品售出，就可获得销售额3.5%的收益），故倾向于A对B无重大影响，不应采用权益法核算。建议对这部分投资后续按成本计量。